【裁判字號】    92,交抗,448
【裁判日期】    920502
【裁判案由】    違反道路交通管理處罰條例
【裁判全文】
臺灣高等法院交通事件裁定                        九十二年度交抗字第四四八號
    抗  告  人
    即受處分人  甲○○
右抗告人因違反道路交通管理處罰條例案件，不服臺灣臺北地方法院九十二年度交聲
字第一七號，中華民國九十二年四月九日裁定，提起抗告，本院裁定如左：
    主  文
抗告駁回。
    理  由
一、按汽車駕駛人，行經有燈光號誌管制之交岔路口闖紅燈者，處新臺幣一千八百元
    以上五千四百元以下罰鍰，道路交通管理處罰條例第五十三條定有明文，且汽車
    駕駛人駕駛汽車違反道路交通管理處罰條例第五十三條規定者，除應依該條所規
    定之罰鍰處罰外，並應分別予記違規點數三點，道路交通管理處罰條例第六十三
    條第一項第三款亦定有明文。再行為人如係駕駛小型車闖紅燈行駛，嗣為警攔停
    舉發，而在舉發通知單上所載之應到案日期前聽候裁決，經主管機關調查後仍認
    定其有上開違規行為者，依違反道路交通管理事件統一裁罰標準及處理細則第四
    十四條第一項及違反道路交通管理事件統一裁罰基準表（下稱基準表）之規定，
    需對該行為人處以二千七百元之罰鍰，並記違規點數三點。
二、抗告人即受處分人甲○○於民國九十一年八月十八日下午五時三十五分許，駕駛
    車牌號碼ＤＹ─一八七二號自用小客車，在臺北市○○○路○段三七八巷口，於
    紅燈亮起後，仍駛越停止線並以時速三十五公里行駛，經該處設置之「固定式感
    應線圈型微電腦自動採證相機」一次採證二張照片，為臺北市政府警察局士林分
    局交通分隊警員陳進雄以受處分人有違反道路交通管理處罰條例第五十三條規定
    之行為逕行依照片掣單舉發。嗣受處分人於舉發通知單上所載應到案日期前申訴
    ，經原處分機關函請舉發機關調查結果，認受處分人有上開違規行為，依法裁處
    罰鍰新臺幣二千七百元，並依同條例第六十三條第一項第三款規定記受處分人違
    規點數三點。
三、抗告意旨略以：由上開第一張照片，根本無法看出受處分人駕車所行駛之南北向
    車道紅燈是否亮起，並由該照片可以看到當時在中山北路南北向行車，與受處分
    人同時有三輛車駛過，且由左上角也可以明確看到東西向紅燈亮起，行人仍在等
    待，故南北向不可能是紅燈，可見由該儀器測得之照片本身，無從支持原處分機
    關所指受處分人闖紅燈之違規事實存在。而行政機關對人民課以處分，負有舉證
    義務，焉有於證據不足之情形下，即推定公權力行為合法正確，反而要人民去證
    明自己並無違規事實，實令人難以心服。
四、經查：受處分人駕車於右揭時地闖紅燈之違規事實，適為現場設置之闖紅燈及測
    速照相器材所拍攝，有舉發照片二張在卷（照片上顯示之資料包括照相之年、月
    、日、時、第幾車道、紅綠燈顯示情形、車行速度），第一張照片明確顯示紅燈
    已亮，車頭已過停止線；第二張照片得知紅燈亮時，車身已過停止線，並顯示當
    時車速達時速三十五公里，有明顯前進等情。證人即舉發員警陳進雄亦到庭結證
    稱：該路段之測速照相機並無毀損或故障之情形，且變換號誌時，有一段時間四
    個方向都是紅燈等語。為確保車行順暢及行車安全，交岔路口之號誌在變換紅綠
    燈號時，四方路口之號誌均會顯示紅燈達一、二秒之時間，故第一張照片左上角
    所顯示當時東西向仍為紅燈，即是路口燈號變換之情形，並不得據此否定受處分
    人所行駛之南北向為紅燈。受處分人所辯並未闖紅燈云云，不足採信，事證已至
    為明確。
五、原審因而認原處分機關依上開道路交通管理處罰條例第五十三條、第六十三條第
    一項第三款及基準表之規定裁處罰鍰新臺幣二千七百元，並記受處分人違規點數
    三點，核無違誤，而駁回受處分人所為異議之聲明，經核並無不合。受處分人提
    起抗告，為無理由，應予駁回。
據上論結，應依道路交通案件處理辦法第二十六條、刑事訴訟法第四百十二條，裁定
如主文。
中      華      民      國    九十二    年      五      月      二      日
                              臺灣高等法院交通法庭
                                  審判長法  官  楊  照  男
                                        法  官  陳  炳  彰
                                        法  官  王  詠  寰
右正本證明與原本無異。
不得再抗告。
                                        書記官  駱  麗  君
中      華      民      國    九十二    年      五      月      二      日


司法院資訊處製作；財團法人民間司法改革基金會備份。
